# 求助陈版主：小股东之间股权转让给不公允，未来是否对IPO形成障碍？

提问人：g8211028 时间：2020-02-11 18:14:54
小股东之间股权转让给不公允，未来是否对IPO形成障碍？
问题：
A公司母公司B是上市股东，控股比例51%，其他49%由 5 个自然人a/b/c/d/e和一个有限合伙公司C成立的一家投资管理公司D持有。
2017 年 6 月A公司100%股权是由 5 个自然人分别持有的， 2017 年 7 月上市公司B通过收购部分老股和增资的形式取得了A公司的51%股权。
截止 2019 年末A公司净资产情况;实收资本3000w， 资本公积7000w（B公司增资时候形成的）， 未分配利润9500w（均为被B公司收购后产生的利润）
问题：
1.目前D公司中的自然人股东之间、与限合伙公司之间进行股权转让，是否还能以成本价或协议价或不等于净资产折算价的价格转让（非公允价）？
2. 未来A公司再脱离上市B公司控股后，想IPO，D公司中的自然人股东之间及限合伙公司之间进行股权以成本价转让了，是否会形成IPO的障碍？
3.目前股东之间转让股份，暂时不想纳税，有无其他的可行性方案？对未来IPO不存在障碍的。
感谢 陈版主！

回答人：chenyiwei
不能笼统地说某项交易或事项一定会成为IPO的障碍，关键是要对“为何这样做”的商业理由给出合理解释，并在发行人的会计处理中恰当体现该交易的影响（如此处低价转让股份可能涉及股份支付），以及在附注中充分披露该交易及其影响。
另外，确保股权转让的税务处理符合企业所得税（如适用）和个人所得税的相关规定，包括但不限于“国家税务总局关于发布《股权转让所得个人所得税管理办法（试行）》的公告”（国家税务总局公告[2014]67号）等文件规定。